【裁判字號】    98,交上訴,6
【裁判日期】    980317
【裁判案由】    公共危險
【裁判全文】
臺灣高等法院高雄分院刑事判決         98年度交上訴字第6號
上  訴  人  臺灣高雄地方法院檢察署檢察官
被      告  乙○○
            甲○○
                    （臺灣高雄監獄執行中）
上列上訴人因被告公共危險案件，不服臺灣高雄地方法院97年度
交訴字第61號中華民國97年12月10日第一審判決（起訴案號：臺
灣高雄地方法院檢察署97年度偵字第12710 號），提起上訴，本
院判決如下：
     主  文
上訴駁回。
     事  實
一、甲○○於民國97年4 月28日15時許，在高雄縣大寮鄉○○路
    「精忠四村」某友人住處，飲用米酒及保力達後，已達不能
    安全駕駛動力交通工具之程度，仍騎乘車牌號碼：M8J-585
    號重型機車，沿高雄縣大寮鄉○○路由東往西方向行駛，於
    同日18時30分許，行經水源路249 號前，因喝酒影響其注意
    力，並使反應力及操控力均減低，致操控不穩，機車往對向
    車道方向傾斜，因而使其機車左側車身與對向車道由乙○○
    所駕駛之車牌號碼：E3-2150 號自小貨車左側車身發生擦撞
    ，甲○○當場人車倒地，並受有頭部外傷、頭皮撕裂傷等傷
    害（乙○○涉嫌過失傷害罪部分，已據甲○○撤回告訴，業
    經臺灣高雄地方法院檢察署檢察官為不起訴處分），而乙○
    ○明知其駕車肇事已致人受傷，竟基於肇事逃逸之犯意，未
    下車停留現場協助救治傷患，逕自駕車離去現場。適蕭英正
    、陳佑昇在場目擊上開經過，隨即騎乘機車自後尾隨追趕乙
    ○○上開車輛，並於攔停後報警處理，而甲○○經緊急送醫
    治療後，由高雄市立小港醫院抽血檢驗血液中之酒精濃度（
    測得其血液中酒精濃度為185.17mg /dl，換算呼氣酒精濃度
    高達0.92 mg/l） 因而查悉上情。
二、案經高雄縣政府警察局林園分局報告臺灣高雄地方法院檢察
    署檢察官偵查起訴。
    理  由
一、證據能力：
    被告乙○○、甲○○所各犯上開之罪，均係死刑、無期徒刑
    、最輕本刑為3 年以上有期徒刑以外之罪，已經被告等各就
    被訴事實為有罪之陳述，經本院聽取當事人之意見後，依刑
    事訴訟法第273 條之1 第1 項之規定，裁定進行簡式審判程
    序。本件卷內之人證、物證、書證等證據，依同法第273 條
    之2 規定，不受第159 條第1 項關於傳聞法則規定之限制，
    依法均有證據能力。刑事訴訟法第159 條之1 至第159 條之
    4 或其他規定之傳聞證據例外情形，亦因檢察官及被告2 人
    或同意可作為證據使用，或未聲明異議，依刑事訴訟法第
    159 條之5 第1 項、第2 項之規定，本院審酌該證據作成之
    情況，認為適當，應得為證據。
二、被告甲○○於上開時、地，如何因酒後不能安全駕駛動力交
    通工具之犯罪事實，業據其於原審及本院坦承不諱，並有高
    雄市立小港醫院藥物濃度檢驗單、刑法第185 條之3 案件測
    試觀察紀錄表報告書、高雄縣政府警察局林園分局車禍處理
    小組委託醫院實施血液中酒精濃度檢驗報告、高雄縣政府警
    察局交通隊林園分隊車禍處理小組酒精測試報告、道路交通
    事故現場圖、調查報告表(一)、(二)、高雄縣政府警察局舉發違
    反道路交通管理事件通知單及照片12張附於警卷可稽，被告
    甲○○上開犯行，事證明確，足以認定。
三、被告乙○○於上開時、地，如何於駕駛上開車輛肇事後，致
    甲○○受傷仍駕車逃逸之犯罪事實，業據其於本院坦承認罪
    （見本院卷第20、21、33頁），並據證人甲○○、蕭英正、
    陳佑昇於警詢、偵查證述在卷，復有前開道路交通事故現場
    圖、調查報告表(一)、(二)、照片12張及高雄市立小港醫院97年
    4 月28日診斷證明書附於警卷足憑。復參以被告乙○○所供
    肇事經過等情，其對於甲○○當時逆向騎車快速過來，因而
    二車擦撞導致甲○○人車跌倒在地之肇事受傷事實自屬知情
    ，被告乙○○上開肇事逃逸犯行，事證明確，亦堪認定。
四、核被告甲○○所為，係犯刑法第185 條之3 服用酒類致無法
    安全駕駛動力交通工具罪；被告乙○○所為，係犯同法第18
    5 條之4 肇事逃逸罪。原審因認被告2 人所犯上開罪證明確
    ，因而適用刑法第185 條之3 、第185 條之4 、第41條第1
    項前段、第74條第1 項第1 款，刑法施行法第1 條之1 等規
    定，並審酌被告甲○○在酒後已達絕對不能安全駕駛狀態，
    且其換算後之呼氣酒精濃度高達0.92mg/l，猶貿然駕車上路
    ，已對其他用路人之安全構成極大威脅，且因此發生本件交
    通事故；又被告乙○○肇事後竟未留在現場，未對甲○○為
    照護或其他必要之救護措施，即駕車離去，行為屬不當，念
    及被告2 人犯罪之動機、手段、所生危害等一切情狀，各量
    處被告甲○○有期徒刑2 月，被告乙○○有期徒刑6 月。並
    敘明：
(一)、被告2 人所處上開有期徒刑部分，如易科罰金，均以新台幣
    1 千元折算1 日之折算標準。
(二)、被告乙○○前未因故意犯罪受有期徒刑以上刑之宣告之事實
    （其雖曾因業務過失致死罪，經本院於97年7 月4 日判決上
    訴駁回「即維持一審有罪判決」，但此部分係屬過失犯，附
    此敘明），有臺灣高等法院被告前案紀錄表1 份可參，其因
    一時失慮，致罹刑案，且被告甲○○亦當庭撤回對於被告乙
    ○○之附帶民事訴訟（參97年度交附字第84號案之附民筆錄
    ），諒被告乙○○經此偵審程序，當知所警惕，應無再犯之
    虞，並考量被告乙○○擔任送貨司機一職，有正當之工作，
    此有勞工保險被保險人投保資料表2 紙在卷可稽（見原審卷
    第43-44 頁），短期自由刑可能造成被告日後求職之困難，
    而被告乙○○之母患有類風濕關節炎，需被告扶養照料，有
    戶籍謄本、重大傷病免自行部份負擔證明卡各1 紙附卷可參
    等情狀（見原審卷第45-46 頁），是認所宣告之刑，以暫不
    執行為適當，爰依刑法第74條第1 項第1 款規定，諭知緩刑
    2 年。
五、公訴人上訴意旨雖以「被告乙○○於警、偵、原審均未認罪
    ，原審對其量處最低度刑及併予緩刑宣告，有違比例原則、
    罪刑相當原則，另被告甲○○自始坦承刑度較輕之犯行，原
    審卻未宣告緩刑」等語，指摘原判決不當。然按法院對於具
    備緩刑條件之刑事被告，認為以暫不執行刑罰為適當者，得
    宣告緩刑，…，至於暫不執行刑罰之是否適當，則由法院就
    被告有無累犯之虞，及能否由於刑罰之宣告而策其自新等一
    切情形，依其自由裁量定之，與犯罪情節是否可原，並無關
    係（最高法院29年上字第26號判例要旨足參）。本件被告乙
    ○○於本院業已坦承認罪（如上所述），而原審考量被告乙
    ○○上開前科之素行及工作、家況等情，認為合於緩刑宣告
    條件之被告乙○○所處上開之刑，以暫不執行刑罰為適當，
    因而併予宣告緩刑2 年，依據上開說明，並無不當。至於被
    告甲○○雖自始坦承且所犯刑度較輕之犯行，然被告甲○○
    所犯係屬酒後駕車之公共危險罪，且於本件之肇事情節較重
    ，其又有竊盜、毒品等前科紀錄（參卷附臺灣高等法院被告
    前案紀錄表），難認其無再犯之虞，則原審未予宣告緩刑自
    無違誤。且核原判決上開認事用法，均無不合，量刑亦屬允
    當。公訴人對於被告2 人提起上訴所執前詞，均無理由，上
    訴應予駁回。
據上論斷，應依刑事訴訟法第368條，判決如主文。
本案經檢察官許月雲到庭執行職務。
中    華    民    國    98     年    3    月    17    日
                刑事第一庭  審判長法  官  郭雅美
                                  法  官  徐美麗
                                  法  官  張意聰
以上正本證明與原本無異。
本判決關於被告甲○○部分，不得上訴。
如不服本判決關於被告乙○○部分，應於判決送達後10日內向本
院提出上訴狀，其未敘述理由者並應於提出上訴狀後10日內向本
院補提理由書（應附繕本）。
中    華    民    國    98     年    3    月    17    日
                                  書記官  陳金
附錄本判決論罪科刑法條：
刑法第185條之3
服用毒品、麻醉藥品、酒類或其他相類之物，不能安全駕駛動力
交通工具而駕駛者，處1 年以下有期徒刑、拘役或3 萬元以下罰
金。
刑法第185條之4
駕駛動力交通工具肇事，致人死傷而逃逸者，處6 月以上5 年以
下有期徒刑。


司法院資訊處製作；財團法人民間司法改革基金會備份。
